臺灣臺中地方法院刑事判決
111年度易字第556號
公  訴  人  臺灣臺中地方檢察署檢察官
被      告  游芳珍


上列被告因竊盜案件，經檢察官提起公訴（111年度偵字第4788
號），本院判決如下：
　　主    文
游芳珍犯竊盜罪，處拘役伍拾日，如易科罰金，以新臺幣壹仟元
折算壹日。未扣案之龍眼花蜂蜜貳瓶沒收，於全部或一部不能沒
收或不宜執行沒收時，追徵其價額。
    犯罪事實
一、游芳珍意圖為自己不法之所有，基於竊盜犯意，於民國110
    年9月24日11時7分許、11時48分許，在臺中市○○區○○街00巷
    00號「黎明消費合作社」賣場內，接續將賣場貨架上供販售
    之龍眼花蜂蜜2瓶（價值總計新臺幣2198元）取下藏入隨身
    攜帶之背包內而竊取得手。嗣「黎明消費合作社」理事主席
    賴金亮、賣場店員陳麗美發現商品遭竊而報警處理，經警調
    閱監視器錄影畫面而循線查悉。
二、案經臺中市政府警察局第四分局報告臺灣臺中地方檢察署檢
    察官偵查起訴。
    理  由
壹、證據能力：
一、本案以下所引用具傳聞證據性質之供述證據，被告游芳珍、
    檢察官於本院言詞辯論終結前均未爭執其證據能力，且本院
    審酌前開證據作成時之情況及證據取得過程等節，並無非出
    於任意性、不正取供或其他違法不當情事，且客觀上亦無顯
    不可信之情況，復經本院於審判期日就上開證據依法進行調
    查、辯論，是依刑事訴訟法第159條之5規定，均有證據能力
    。
二、本院以下所引用之非供述證據，均與本件事實具有自然關聯
    性，且核屬書證、物證性質，又查無事證足認有違背法定程
    式或經偽造、變造所取得等證據排除之情事，復經本院依刑
    事訴訟法第164條、第165條踐行物證、書證之調查程序，亦
    堪認均有證據能力。
貳、認定犯罪事實所憑之證據及理由
一、訊據被告游芳珍否認有何竊盜犯行，辯稱：賣場之前未曾販
    售蜂蜜，改裝後方有販售，嗣伊甫收訖友人所寄送蜂蜜，因
    賣場所售蜂蜜價格較低，伊為作比較、一辨賣場蜂蜜真假，
    故攜蜂蜜空瓶至賣場比對而為監視器攝錄，伊無偷竊云云。
    經查：
(一)被告於上開時、地將賣場貨架上之龍眼花蜂蜜2瓶取下藏入
    隨身攜帶之背包內，未將龍眼花蜂蜜2瓶結帳即離去等情，
    業據證人即被害人賴金亮、證人陳麗美於警詢證述明確（見
    偵卷第25至26頁、第39至41頁），且有監視器錄影畫面擷取
    相片（見偵卷第51至59頁）、臺灣臺中地方檢察署勘驗筆錄
    （見偵卷第111頁）及臺中市政府警察局第四分局黎明派出
    所受理各類案件紀錄表、刑案相片、員警職務報告（見偵卷
    第23頁、第61至63頁）附卷可稽。
(二)被告雖以上開情詞置辯，然依上開監視器錄影畫面擷取相片
    、臺灣臺中地方檢察署勘驗筆錄，可見被告兩次將龍眼花蜂
    蜜自貨架上取下放入黑色背包後即離開貨架，並無任何持空
    瓶或比對之舉動。況衡常情，若為比對，亦無將之放入背包
    內攜離貨架之理，被告所辯尚不可採。
二、綜上，本件事證明確，被告犯行堪以認定，應予依法論科。
叁、論罪科刑之理由：
一、核被告游芳珍所為，係犯刑法第320條第1項之竊盜罪。被告
    先後2次竊盜舉動，係基於同一犯意，於密接之時間、地點
    所為，應論以接續犯之一罪。 
二、爰審酌被告：⑴前有竊盜犯罪紀錄，有臺灣高等法院被告前
    案紀錄表在卷可稽；⑵為本件竊盜犯行，對他人財產權恣意
    剝奪，欠缺法治觀念；⑶犯後否認犯行，態度難謂良好，兼
    衡其行竊財物價值、動機、手段及其於本院自陳家庭、經濟
    狀況等一切情狀，量處如主文所示之刑並諭知易科罰金之折
    算標準。
三、被告竊得龍眼花蜂蜜2瓶，屬被告因犯罪所得之物，並未扣
    案，且尚未實際合法發還被害人，即應依刑法第38條之1第1
    項前段、第3項規定諭知沒收，於全部或一部不能沒收或不
    宜執行沒收時，追徵其價額。
據上論斷，應依刑事訴訟法第299條第1項前段，刑法第320第1項
、第41條第1項前段、第38條之1第1項前段、第3項，刑法施行法
第1條之1第1項，判決如主文。
本案經檢察官張文傑提起公訴，檢察官張添興到庭執行職務。
中　　華　　民　　國　　111 　年　　7 　　月　　20　　日
                  刑事第十三庭  法  官  林德鑫
以上正本證明與原本無異。
如不服本判決應於收受判決後20日內向本院提出上訴書狀，並應
敘述具體理由；其未敘述上訴理由者，應於上訴期間屆滿後20日
內向本院補提理由書（均須按他造當事人之人數附繕本）「切勿
逕送上級法院」。
告訴人或被害人如不服判決，應備理由具狀向檢察官請求上訴，
上訴期間之計算，以檢察官收受判決正本之日起算。
                                書記官  高郁婷
中　　華　　民　　國　　111 　年　　7 　　月　　20　　日
附錄本案論罪科刑法條全文：
中華民國刑法第320條
意圖為自己或第三人不法之所有，而竊取他人之動產者，為竊盜
罪，處五年以下有期徒刑、拘役或五十萬元以下罰金。
意圖為自己或第三人不法之利益，而竊佔他人之不動產者，依前
項之規定處斷。
前二項之未遂犯罰之。